【裁判字號】    98,消債更,272
【裁判日期】    980831
【裁判案由】    更生
【裁判全文】
臺灣桃園地方法院民事裁定           98年度消債更字第272號
聲  請  人
即債務人    甲○○
上列當事人聲請消費者債務清理事件，本院裁定如下：
    主  文
債務人甲○○自中華民國九十八年九月二日十八時起開始更生
程序。
命司法事務官進行本件更生程序。
聲請人其餘聲請駁回。
    理    由
一、按法院開始更生程序之裁定，應載明其年、月、日、時，並
    即時發生效力。次按法院裁定開始更生或清算程序後，得命
    司法事務官，進行更生或清算程序，必要時，得選任律師、
    會計師或其他適當之自然人或法人一人為監督人或管理人。
    消費者債務清理條例第45條第1 項、第16條第1 項分別定有
    明文。
二、本件聲請人即債務人聲請意旨略以：其因不能清償債務情事
    ，於民國95年間曾依「中華民國銀行公會會員辦理消費金融
    案件無擔保債務協商機制」，以書面向最大債權金融機構日
    盛商業銀行請求共同協商債務清償方案，並於民國95年6 月
    協商成立，聲請人每月應繳金額為新臺幣（下同）24,711元
    ，自95年6 月間起繳款。然聲請人於96年10月間因公公癌症
    開刀，其須獨立照顧小孩，無法繼續工作，致聲請人無力履
    行上開協商條件而毀諾，上開情事並非聲請人主觀上惡意不
    履行協議，實係客觀上有不可歸責於聲請人之事由發生。又
    聲請人無擔保或無優先權之債務總額未逾一千二百萬元，復
    未經法院裁定開始清算程序或宣告破產，爰聲請更生等語。
三、經查，聲請人所主張之上開事實，業據其提出與日盛商業銀
    行之協議書影本、財政部臺灣省北區國稅局財產歸屬資料清
    單、綜合所得稅各類所得清單、診斷證明書、戶謄謄本、房
    屋租賃契約書、勞工保險被保險人投保資料表、財團法人金
    融聯合徵信中心當事人查詢個人資料（信用報告）回覆書、
    存摺影本等為證，經核與其陳述相符，準此，堪認其情形與
    消費者債務清理條例第151 條第5 項但書「因不可歸責於己
    之事由，至履行顯有重大困難」之規定相符。又查，聲請人
    現負債總額約為180 萬元，雖聲請人自承每月有工作收入，
    然其上開收入於扣除必要生活費用、扶養費用、房租支出後
    所餘數額，衡諸上開債務總數，其顯有不能清償債務之情事
    。此外，本件又查無聲請人有消費者債務清理條例第6 條第
    3 項、第8 條或第46條各款所定駁回更生聲請之事由存在，
    則其聲請更生，應屬有據，並依首揭規定命司法事務官進行
    本件更生程序，爰裁定如主文。
四、關於保全處分部分
    按法院就更生或清算之聲請為裁定前，得因利害關係人之聲
    請或依職權，以裁定為保全債務人財產、限制債權人對於債
    務人行使債權，及停止對於債務人財產強制執行程序之保全
    處分，消費者債務清理條例第19條第1 項第1 、2 、3 款定
    有明文。另按消費者債務清理條例第48條第2 項規定，法院
    裁定開始更生程序後，對於債務人不得開始或繼續訴訟及強
    制執行程序。本件聲請人雖聲請保全處分，然揆諸前揭條文
    規定，於裁定准予更生裁定後，對於債務人之訴訟及強制執
    行程序已有明文限制，因此顯無保全必要，故聲請人該部分
    保全處分之請求，應予駁回。
中    華    民    國    98    年    8     月    31    日
                      民事第三庭    法  官  林曉芳
上為正本係照原本作成
本件不得抗告
本裁定已於98年9月2日17時公告。
中    華    民    國    98    年    9     月    1     日
                                    書記官  邱飛鳴


司法院資訊處製作；財團法人民間司法改革基金會備份。
